---
title: "Downloading FASTQ"
author: "Vicent Caselles Ballester"
date: "`r Sys.Date()`"
output: html_document
---

```{r setup, include=FALSE}
knitr::opts_chunk$set(echo = TRUE)
```

# Instalació de SRAdb
```{r}
# BiocManager::install(c("SRAdb"))
library(SRAdb)
```

# Descarreguem el fitxer SQLite que té informació sobre la base de dades?

He hagut d'incrementar la opció timeout de download.file, ja que no em donava el temps per a descarregar l'arxiu que m'interessa. Bastant horrible tot plegat.
```{r}
sqlfile <-'SRAmetadb.sqlite'
if(!file.exists('SRAmetadb.sqlite')) sqlfile <<- getSRAdbFile()
sra_con <- dbConnect(SQLite(),sqlfile)
```

*********************************

# A partir d'aquí el codi no funciona.

# Ens connectem a la base de dades i demanem info sobre una entrada específica
```{r}
# study_id <- "SRP045496"
# sra_table <- dplyr::tbl(sra_con, "sra")
# study_table <- dplyr::tbl(sra_con, "study")
# sra_df <- sra_table %>%
#   # Filter to the study_id we are looking for
#   dplyr::filter(study_accession == study_id) %>%
#   # Inner join to the study table that has more specific info about the study
#   dplyr::inner_join(study_table, by = "study_accession") %>%
#   # We need to do this so the dbplyr queries are transformed to a data frame
#   as.data.frame()
# 
# 
# sraInf <- getSRAinfo("SRR1972739",sra_con, sraType="sra")
# sraInf
```


# Ens descarreguem els fitxers SRA
```{r}
# sapply(sraInf$run, function(x) try(getSRAfile(x,sra_con, fileType="sra"),silent=TRUE))
```

# Extracció dels fitxers fastq
A continuació extrec els fastq files. Això ho faig amb el següent codi de bash:
```
for sra in *.sra
do
fastq-dump $sra
done
```

# Llegim els anàlisi de qualitat
També amb bash
````
for fq in *.fastq
do
fastqc $fq
done
````

La resta del tutorial no pertoca (i ja m'he descarregat 294014u8921 gb de dades així que ho deixo aquí).

Referència: https://bioinformatics-core-shared-training.github.io/RNAseq-R/getting-raw-reads.nb.html#download_the_set_of_sra_files
